臺灣臺中地方法院刑事判決
111年度交訴字第291號
公  訴  人  臺灣臺中地方檢察署檢察官
被      告  蕭伯帆


上列被告因過失致死案件，經檢察官提起公訴（111年度調偵字
第102號），被告於準備程序中就被訴事實為有罪之陳述，經告
知簡式審判程序之旨，並聽取公訴人、被告之意見後，由本院合
議庭裁定由受命法官獨任進行簡式審判程序，判決如下：
    主    文
蕭伯帆犯過失致人於死罪，處有期徒刑柒月。緩刑參年。
    犯罪事實
一、蕭伯帆於民國110年12月21日下午，駕駛車牌號碼000-0000
    號自小客貨車，沿臺中市沙鹿區沙田路由東往西方向行駛，
    於同日下午6時25分許，行至沙田路與天池街口時，有閃光
    交通號誌（沙田路閃光黃燈，天池街為閃光紅燈，該路段之
    天池路速限60公里），本應注意車前狀況，隨時採取必要之
    安全措施，且應注意經閃光黃燈交叉路口時，須減速慢行，
    小心通過，暨注意在設有行車速限之道路行駛時，不得超速
    行駛，按當時雖夜間下雨，但有照明、柏油路面濕潤，無缺
    陷及障礙物，視距良好，並無不能注意之情形，詎竟疏於注
    意及此，並未稍減車速，仍以每小時逾60公里以上時速超速
    穿越路口，適有蘇彩珠騎乘腳踏自行車，自天池街由西往東
    方向行駛而來，蘇彩珠亦殊未注意幹線道即沙田路車輛動態
    ，即貿然穿越該路口，蕭伯帆所駕駛上揭汽車左前車頭撞擊
    蘇彩珠及其所騎乘自行車，造成蘇彩珠騰空飛向對向車道，
    撞擊側頭部，適蔣褆潮（涉犯過失致死部分，由檢察官另為
    不起訴處分）駕駛車牌號碼000-0000號自小客車、何志明（
    涉犯過失致死部分，由檢察官另為不起訴處分）駕駛車牌號
    碼0000-00號自小客車、許育郝（涉犯過失致死部分，由檢
    察官另為不起訴處分）駕駛車牌號碼0000-00號自小客車、
    陳學譽（涉犯過失致死部分，由檢察官另為不起訴處分）駕
    駛車牌號碼000-0000號自小客車接續行經上開對向車道，陸
    續碾壓蘇彩珠之頭、胸腹、大腿等部位，造成蘇彩珠有鉸鏈
    式骨折、頭、胸腹碾壓傷等全身多重創傷，致休克而當場死
    亡。
二、案經臺灣臺中地方檢察署檢察官簽分後偵查起訴。
    理    由
一、核被告所犯並非死刑、無期徒刑、最輕本刑為3年以上有期
    徒刑之罪，或高等法院管轄第一審之案件，被告於準備程序
    中，就被訴事實為有罪之陳述，經受命法官告知簡式審判程
    序之旨，並聽取被告、辯護人與公訴人之意見後，本院合議
    庭認適宜進行簡式審判程序，爰依刑事訴訟法第273條之1第
    1項規定，裁定由受命法官獨任進行簡式審判程序。是本案
    之證據調查，依刑事訴訟法第273條之2規定，不受同法第15
    9條第1項、第161條之2、第161條之3、第163條之1及第164
    條至第170條規定之限制，合先敘明。
二、認定犯罪事實所憑證據及理由
　　上揭犯罪事實，業據被告蕭伯帆於警詢時、偵查中、本院準
    備程序及審理時坦承不諱（見相卷P21至26、P373至379、本
    院卷P37、P47），並有證人蔣褆潮、何志明、許育郝、陳學
    譽於警詢時及偵查中之證述可按(見相卷P27至35、P37至38
    、P39至41、P43至45、P49至51、P373至379)，且有110年12
    月21日員警職務報告、光田醫療社團法人光田綜合醫院行政
    相驗及法醫參考病歷摘要、道路交通事故現場圖、道路交通
    事故調查報告表（一）、（二）、死者衣著照片、行車紀錄
    器畫面、交通事故現場及相關車損照片、道路交通事故當事
    人酒精測定紀錄表、臺中市政府警察局交通事故補充資料表
    、相關車輛之車籍資料、臺灣臺中地方檢察署相驗屍體證明
    書、110年12月24日職務報告暨所附臺中市政府警察局道路
    交通事故初步分析研判表等資料、臺中市政府警察局清水分
    局刑案現場勘察報告（勘察時間：110年12月21日、110年12
    月22日；含照片）、臺灣臺中地方檢察署檢驗報告書、臺中
    市政府警察局111年1月6日中市警鑑字第1110001838號鑑定
    書、法務部法醫研究所111年1月28日法醫理字第1110000010
    0號函暨檢附解剖報告書暨鑑定報告書(見相卷P15、P53至55
    、P57、P59至62、P63、P65至73、P75至113、P115至125、P
    127、P129至135、P161、P167至181、P183至277、P279至28
    7、P291至293、P355至366)、臺中市政府警察局清水分局扣
    押物品清單（111保管1037）及扣押物照片、臺中市車輛行
    車事故鑑定委員會111年6月2日中市車鑑字第1110003424號
    函暨檢附鑑定意見書(見偵卷P15及P19、P31至35)附卷為證
    ，足證被告上開任意性自白與事實相符，堪予採信。是本案
    事證明確，被告上開犯行洵堪認定，應依法論罪科刑。
三、論罪科刑
(一)核被告蕭伯帆所為，係犯刑法第276條之過失致人於死罪。
(二)查被告於肇事後留於肇事現場，並向接獲未報明肇事人姓名
    報案而前往現場處理交通事故之員警，坦承為肇事人及陳述
    肇事經過乙節，有被告於警詢時之供述可按(見相卷P22) ，
    並有110年12月21日員警職務報告在卷為憑（見相卷P15），
    是被告對於未發覺之罪自首而接受裁判，爰依刑法第62條前
    段規定，減輕其刑。
(三)爰以被告之責任為基礎，審酌：1.被告前無刑事犯罪紀錄之
    素行情形，有臺灣高等法院被告前案紀錄表附卷可參。2.被
    告因上開過失駕駛行為肇事，並造成被害人死亡之結果，所
    為應予非難。3.被告坦認犯行，並已與被害人之全體繼承人
    蘇錦福等人達成調解及依約如數賠償（見卷附之本院調解程
    序筆錄）之犯後態度。4.被告自陳之智識程度，家庭經濟狀
    況（見本院卷P48），暨被告過失比例等一切情狀，量處如
    主文所示之刑，以示懲戒。又被告前無刑事犯罪紀錄，且坦
    承犯行，並已與被害人之全體繼承人達成調解及依約如數賠
    償，是其經此偵審科刑程序後，應知警惕而無再犯之虞，故
    本院認所宣告之刑以暫不執行為適，爰依刑法第74條第1項
    第1款規定，併予宣告緩刑3年，以啟自新。
據上論斷，應依刑事訴訟法第273條之1第1項、第299條第1項前
段，刑法第276條、第62條前段、第74條第1項第1款，刑法施行
法第1條之1第1項，判決如主文。
本案經檢察官廖志祥提起公訴，檢察官劉世豪到庭執行職務。
中　　華　　民　　國　　111 　年　 10 　　月　　13　　日
                  刑事第一庭    法  官  王振佑
以上正本證明與原本無異。
如不服本判決應於收受判決後20日內向本院提出上訴書狀，並應
敘述具體理由；其未敘述上訴理由者，應於上訴期間屆滿後20日
內向本院補提理由書（均須按他造當事人之人數附繕本）「切勿
逕送上級法院」。
                                書記官  王淑燕
中　　華　　民　　國　　111 　年　10 　　月　　13　　日
附錄論罪科刑法條：
刑法第276條
因過失致人於死者，處 5 年以下有期徒刑、拘役或 50 萬元以
下罰金。